---
output:
  md_document:
    variant: markdown
---

```{r, echo = FALSE}
knitr::opts_chunk$set(
  collapse = TRUE,
  comment = "#>",
  fig.path = "man/figures/README-"
)
```

# rccShiny

[![R-CMD-check](https://github.com/cancercentrum/rccshiny/actions/workflows/R-CMD-check.yaml/badge.svg)](https://github.com/cancercentrum/rccshiny/actions/workflows/R-CMD-check.yaml)
[![AppVeyor build status](https://ci.appveyor.com/api/projects/status/h81m5d2ie1p7tqt2/branch/develop?svg=true)](https://ci.appveyor.com/project/oc1lojo/rccshiny)

Shiny möjliggör skapandet av webbapplikationer med R. 
Paketet `rccShiny` är en RCC-utvidgning vars syfte är att skapa interaktiva rapporter för redovisning av svensk cancervård med möjlighet för slutanvändaren att själv skräddarsy selektionskriterier och format på statistiken på ett flexibelt sätt, 
se https://cancercentrum.se/samverkan/vara-uppdrag/statistik/kvalitetsregisterstatistik/interaktiva-rapporter/

## Installation

```{r, eval = FALSE}
if (!requireNamespace("remotes")) {
  install.packages("remotes")
}

remotes::install_bitbucket("cancercentrum/rccshiny", ref = "master")
```

## Användning

Ladda paketet.

```{r, eval=FALSE}
library(rccShiny)
```

Läs hjälpfil.

```{r, eval=FALSE}
?rccShiny::rccShiny2
```
