---
output:
  md_document:
    variant: markdown_github
---

```{r, echo = FALSE}
knitr::opts_chunk$set(
  collapse = TRUE,
  comment = "#>",
  fig.path = "README-"
)
```

[![AppVeyor build status](https://ci.appveyor.com/api/projects/status/h81m5d2ie1p7tqt2/branch/master?svg=true)](https://ci.appveyor.com/project/oc1lojo/rccshiny)
[![Travis build status](https://travis-ci.org/oc1lojo/rccshiny.svg?branch=master)](https://travis-ci.org/oc1lojo/rccshiny)

# Syfte

Shiny möjliggör skapandet av webbapplikationer med R. Paketet `rccShiny` är en RCC implementering vars syfte är att skapa ett komplement till årsrapporterna där slutanvändaren själv kan välja selektionskriterier och format på statistiken på ett flexibelt sätt.   

# Nedladdning

Installera R paketet `devtools` från CRAN:

```{r, eval=FALSE}
install.packages("devtools")
```

Installera R paketet `rccShiny`: 

```{r, eval=FALSE}
devtools::install_bitbucket("cancercentrum/rccshiny")
```

Ladda paketet: 

```{r, eval=FALSE}
library(rccShiny) 
```

Läs hjälpfil:

```{r, eval=FALSE}
?rccShiny::rccShiny
```

Gogogo!  

För fler exempel: Koden för Bröstcancerregistrets appar finns https://bitbucket.org/cancercentrum/nkbc-arsrapportshiny och årsrapporten http://statistik.incanet.se/brostcancer/. 


# Frågor och förbättringsförslag

Lägg upp en issue https://bitbucket.org/cancercentrum/rccshiny/issues eller kontakta Fredrik Sandin, fredrik.sandin@rccuppsalaorebro.se eller Erik Lindberg, erik.g.lindberg@regionvasterbotten.se.
