---
output: github_document
---

```{r, echo = FALSE}
knitr::opts_chunk$set(
  collapse = TRUE,
  comment = "#>",
  fig.path = "README-"
)
```

# rccShiny

[![AppVeyor build status](https://ci.appveyor.com/api/projects/status/h81m5d2ie1p7tqt2/branch/master?svg=true)](https://ci.appveyor.com/project/oc1lojo/rccshiny)
[![Travis build status](https://travis-ci.org/oc1lojo/rccshiny.svg?branch=master)](https://travis-ci.org/oc1lojo/rccshiny)

Shiny möjliggör skapandet av webbapplikationer med R. Paketet `rccShiny` är en RCC implementering vars syfte är att skapa ett komplement till årsrapporterna där slutanvändaren själv kan välja selektionskriterier och format på statistiken på ett flexibelt sätt.

## Installation

```{r, eval = FALSE}
if (!requireNamespace("remotes")) {
  install.packages("remotes")
}

remotes::install_bitbucket("cancercentrum/rccshiny")
```

Man kan också hämta en komprimerad arkiv-fil med senaste släppta versionen från https://bitbucket.org/cancercentrum/rccshiny/get/master.tar.gz

Arkiv-filer för olika versioner av paketet finns på
https://bitbucket.org/cancercentrum/rccshiny/downloads/?tab=tags

## Användning

Ladda paketet.

```{r, eval=FALSE}
library(rccShiny)
```

Läs hjälpfil.

```{r, eval=FALSE}
?rccShiny::rccShiny2
```

För fler exempel, se t.ex. R-koden för för Bröstcancerregistrets interaktiva rapporter (http://statistik.incanet.se/brostcancer/) på https://bitbucket.org/cancercentrum/nkbc-arsrapportshiny . 
